【裁判字號】    97,民商訴,2
【裁判日期】    980107
【裁判案由】    商標權損害賠償
【裁判全文】
智慧財產法院民事裁定
                                     97年度民商訴字第2號
原        告  甲○○
訴 訟 代理人  陳生全律師
複  代 理 人  丙○○
被        告  軒維國際事業有限公司
兼法定代理人  乙○○
共        同
訴 訟 代理人  邱育彰律師
上列當事人間請求商標權損害賠償事件，本院裁定如下：
    主  文
原告之訴及假執行之聲請均駁回。
訴訟費用由原告負擔。
    理  由
一、按當事人不得就已起訴之事件，於訴訟繫屬中，更行起訴，
    民事訴訟法第253 條定有明文。起訴違背第253 條規定者，
    法院應以裁定駁回之，同法第249 條第1 項第7 款亦有明定
    。
二、查本件原告於97年9 月12日起訴主張被告軒維國際事業有限
    公司、乙○○於97年8 月1 日、8 月7 日侵害其註冊第0120
    1994號商標權，應按查獲商品項鍊之零售單價500 倍計算，
    請求二人連帶賠償損害；惟原告前於97年9 月10日起訴主張
    被告軒維國際事業有限公司、乙○○於97年8 月3 日侵害其
    註冊第01201994號商標權，應按查獲商品項鍊之零售單價50
    0 倍計算，請求二人連帶賠償損害，經本院（平股）以97年
    度民商訴字第1 號審理中，此有其起訴狀影本附卷可稽（見
    本件卷第46至49頁），雖原告撤回該件訴訟，惟該件已經言
    詞辯論被告不同意其撤回，亦經被告陳明並提出不同意撤回
    之異議狀影本為證，並經本院查明無誤，是該件仍於訴訟繫
    屬中。
三、次查原告於二訴訟之請求權均為商標法第63條第2 項第3 款
    ，而該款所規定內容，前段所謂「就查獲侵害商標權商品之
    零售單價五百倍至一千五百倍之金額。」為依「推定總額」
    方式計算賠償總額，後段「但所查獲商品超過一千五百件時
    ，以其總價定賠償金額。」則係依「實際總額」計算賠償總
    額。因此依商標法第63條第2 項第3 款前段主張賠償總額者
    ，應不計算商品件數而僅依零售單價計算（若非如此解釋則
    查獲4 件商品以上而每件依最低五百倍計算時，金額將遠超
    過1500件之總價，與同款後段規定發生衝突）。因此，於查
    獲件數未超過1500件者，不論查獲件數為若干，均應依「查
    獲侵害商標權商品之零售單價五百倍至一千五百倍」計算賠
    償總額。
四、末查上開二訴訟原告主張查獲之仿冒商標商品同為項鍊，均
    未超過1500件，加總後亦未超過1500件，且查獲時間重疊，
    原告前起訴已經將侵害同一商標賠償總額之請求繫屬於本院
    ，起訴之效力及於「查獲商品未超過1500件」範圍，其於此
    範圍內更為本件起訴，有違上揭民事訴訟法第253 條規定，
    且無法補正，自應依同法第249 條第1 項第7 款規定裁定駁
    回。
五、據上論結，依民事訴訟法第249 條第1 項第7 款、第95條、
    第78條，裁定如主文。
中    華    民    國    98    年    1     月     7    日
                  智慧財產法院第二庭
                              法  官  陳  忠  行
以上正本係照原本作成
如對本裁定抗告須於裁定送達後10日內向本院提出抗告狀，並繳
納抗告費新臺幣1,000元
中    華    民    國    98    年    1     月    7     日
                              書記官  蔡  錦  輝


司法院資訊處製作；財團法人民間司法改革基金會備份。
